【裁判字號】    92,抗更(一),9
【裁判日期】    920731
【裁判案由】    變更章程
【裁判全文】
臺灣高等法院民事裁定                              九十二年度抗更(一)字第九號
    抗  告  人  台北市政府教育局
    法定代理人  吳清基
右抗告人因與相對人陳佳玲即財團法人台北市私立中華體育文化活動中心基金會間變
更章程事件，對於中華民國九十一年八月九日臺灣臺北地方法院九十一年度法字第一
０九號裁定提起抗告，經裁定後，由最高法院發回，本院裁定如左：
    主      文
抗告駁回。
抗告及再抗告程序費用均由抗告人負擔。
    理      由
一、按抗告期間，原則上固應自裁定送達之翌日起算，惟在非訟事件程序，主張權利
    因裁定而受侵害，依非訟事件法第二十四條第一項提起抗告者，既未受裁定之送
    達，則應自其知悉裁定時起算（參照最高法院六十三年台抗字第三二八號判例）
    。
二、經查原法院於民國（下同）九十一年八月九日裁定（九十一年度法字第一Ｏ九號
    ）准予相對人捐助暨組織章程補充變更如原裁定附件對照表所示（見原法院卷第
    四四頁至第四六頁），惟該項裁定僅送達與相對人，有送達證書可稽（見原法院
    卷第四七頁），並未對抗告人為送達，依前開說明，抗告人之抗告期間即應自其
    知悉上開裁定時起算。而相對人主張伊於接獲原法院上開裁定後，即於九十一年
    十一月一日下午二時十五分及三時三十三分兩次將上開裁定內容傳真與抗告人，
    並提出通聯紀錄為證（附於最高法院九十二年度台抗字第一一九號卷內）。依相
    對人所提出之通聯紀錄觀之，其中第十一筆及第十四筆傳真電話號碼均為：「0
    0000000」，復經本院函請中華電信股份有限公司查復：「000000
    00」確為「台北市政府教育局」之電話（見本院抗更(一)卷第七、十頁），即抗
    告人亦具狀自認：「．．．中華體育基金會（指相對人）遲至九十一年十一月一
    日始將該裁定傳真至本局．．．」（見本院抗更(一)卷第十二頁），足證抗告人於
    九十一年十一月一日即已知悉原裁定之內容。
三、次按提起抗告，應於裁定送達後十日之不變期間內為之；又抗告法院認抗告為不
    合法者，應為駁回抗告之裁定，民事訴訟法第四百八十七條第一項及第四百九十
    二條第一項分別定有明文。經查抗告人既於九十一年十一月一日即已知悉原裁定
    之內容，已如前述，則抗告期間應自抗告人知悉上開裁定時起，算至九十一年十
    一月十一日（該日非例假日）即已屆滿，然抗告人竟遲至九十一年十二月六日始
    提抗告（見本院九十一年度抗字第五一一四號卷第七頁），顯已逾十日之抗告不
    變期間，其抗告為不合法，應予駁回。
四、據上論結，本件抗告為不合法。依非訟事件法第八條第二項、第二十八條、民事
    訴訟法第四百九十二條第一項、第七十八條，裁定如主文。
中      華      民      國    九十二    年      七      月    三十一    日
                                    民事第十三庭
                                        審判長法  官  林  鄉  誠
                                              法  官  鄭  威  莉
                                              法  官  王  聖  惠
右正本係照原本作成。
如以違背法令為理由不服本裁定，應於收受送達後十日內向本院提出抗告狀，並應繳
納抗告費新台幣四十五元正。
中      華      民      國    九十二    年      七      月    三十一    日
                                              書記官  陳  樂  觀


司法院資訊處製作；財團法人民間司法改革基金會備份。
